臺灣苗栗地方法院民事判決　　　　　　　　 94年度訴字第8號
原　　　告　見達運輸股份有限公司
法定代理人　甲○
訴訟代理人　陳淑芬律師
被　　　告　乙○○
上列當事人間請求返還墊款事件，本院於民國94年2 月24日言詞
辯論終結，判決如下：
    主  文
被告應給付原告新臺幣捌拾萬伍仟玖佰玖拾伍元，及自民國九
十三年十二月二十一日起至清償日止，按年息百分之五計算之利
息。
訴訟費用由被告負擔。
本判決於原告以新臺幣貳拾捌萬元為被告供擔保後，得為假執行
。
    事實及理由
一、原告主張：訴外人鄭文通於民國91年6 月19日，邀同被告及
    訴外人林金汝2 人為連帶保證人，與原告簽訂信託靠行委託
    服務契約書，將其所有2002年式、國瑞廠牌、車牌號碼
    196-GF營業曳引車1 輛靠行信託登記為原告名義，嗣上開車
    輛於92年7 月7 日因違規吊銷而重領車牌號碼為451-GF號，
    而鄭文通自簽訂前開契約靠行後，已積欠原告代其墊付之辦
    公費、工會費、罰款、檢驗費、燃料稅、汽車分期款、郵資
    、修理費等各項費用達新臺幣（下同）2,439,522 元，經鄭
    文通賣出上開車輛後償還1,530,000 元予原告，至93年11月
    15日止，尚欠金額為909,522 元，嗣原告向本院對鄭文通、
    林金汝與被告等3 人聲請核發支付命令，鄭文通已分別於93
    年11月16日、同年12月20日各償還20,000元予原告，另扣除
    退保之保險費33,527元，鄭文通尚積欠原告費用金額為
    835,995 元，而鄭文通、林金汝2 人並未對上揭支付命令聲
    明異議，該2 人之支付命令業已確定在案，為此依上開契約
    及連帶保證之法律關係，訴請被告給付如主文所示金額之代
    墊款，及自支付命令送達被告翌日起至清償日止之法定遲延
    利息，並聲明：（一）被告應給付原告新臺幣835,995 元，
    及自支付命令送達被告翌日起至清償日止，按年息5%計算之
    利息。（二）願供擔保，請准宣告假執行。
二、被告則以：對鄭文通與原告間信託靠行委託服務契約之存在
    及尚欠費用金額均不爭執，其確曾在該紙契約書上簽名擔任
    連帶保證人，並無其他法律上之抗辯，但因其已與鄭文通離
    婚，不願為鄭文通償還前開債務等語置辯。並聲明：駁回原
    告之訴。
三、兩造不爭執之事實：
（一）被告確曾於鄭文通與原告間信託靠行委託服務契約書上簽
      名擔任連帶保證人。
（二）鄭文通尚欠原告之代墊前開各項費用金額為835,995元。
四、得心證之理由：
（一）按連帶債務之債權人，得對於債務人中之1 人或數人或其
      全體，同時或先後請求全部或一部之給付，民法第273 條
      第1 項定有明文。故在未清償以前，債權人得向連帶債務
      人中之1 人、數人或其全體，或同時或依次，訴請清償其
      全部；又連帶保證人，即屬民法第273 條所稱之連帶債務
      人，債權人自得直接對之為履行債務之請求。
（二）原告主張上開事實，業據其提出與所述相符之信託靠行委
      託服務契約書、對帳請款明細表影本各1 份、汽車新領牌
      照登記書影本2 份為證，被告復對鄭文通尚欠金額部分表
      示並不爭執，堪信原告之主張均為真實。被告雖辯稱其與
      鄭文通業已離婚，不願為伊清償債務云云，然其與鄭文通
      間婚姻關係之改變並無解於連帶保證之責任，被告仍應就
      其所擔保之債務負連帶保證之責。從而原告本於信託契約
      及連帶保證之法律關係，請求被告給付如主文所示之代墊
      款項，及自支付命令送達被告翌日即93年12月21日起至清
      償日止，按年息5%計算之法定遲延利息，即無不合，應予
      准許。
五、原告陳明願供擔保，請求宣告假執行，經核並無不合，爰酌
    定相當擔保金額併准許之。
六、訴訟費用負擔之依據：民事訴訟法第78條。
中　　華　　民　　國　　94　　年　　2 　　月　　25　　日
                  民事庭法　官　邱光吾
以上正本係照原本作成
如對本判決上訴，須於判決送達後20日內向本院提出上訴狀
中　　華　　民　　國　　94　　年　　2 　　月　　25　　日
                        書記官　鄭永媚
